臺灣板橋地方法院刑事判決　　　　　　　　　　　　九十三年度簡上字第三五七號
　　上訴人
　　即被告　甲○○
右列上訴人因違反毒品危害防制條例案件，不服本院九十三年度簡字第一九五二號中
華民國九十三年五月七日第一審判決（聲請案號：九十三年度毒偵字第一六四一號）
，提起上訴，本院管轄之第二審合議庭判決如左：
    主  文
上訴駁回。
    事實及理由
一、關於證據能力部分：
    按本件臺灣檢驗科技股份有限公司濫用藥物尿液檢驗報告（偵查卷第四頁）及法
    務部調查局九十三年八月十三日調科壹字第０九三六二四一五一００號檢驗通知
    書（附於本院卷），分係臺灣板橋地方法院檢察署及本院依刑事訴訟法第二百零
    八條囑託鑑定者，為第一百五十九條第一項「除法律有規定者外」之情形，前開
    檢驗報告自均俱有證據能力，合先說明。
二、本案經本院審理結果，認第一審以上訴人即被告甲○○所為係犯修正後毒品危害
    防制條例第十條第二項施用第二級毒品罪，量處有期徒刑伍月，如易科罰金，以
    佰元折算壹日，其認事用法均無違誤，量刑亦屬正當，應予維持，並引用第一
    審判決書記載之事實、證據及理由。
三、至被告甲○○上訴意旨雖謂：伊並未施用安非他命云云。惟查：
（一）被告於九十三年三月八日十五時許，經臺灣板橋地方法院檢察署觀護人所採集
      之尿液經送臺灣檢驗科技股份有限公司檢驗，該公司除以ＥＩＡ酵素免疫分析
      法作初步檢驗外，並以ＧＣ／ＭＳ氣相層析／質譜儀法加以確認，結果均呈安
      非他命類陽性反應，有前開台灣檢驗科技股份有限公司濫用藥物尿液檢驗報告
      附偵查卷可稽，且本院復將前尿液送請法務部調查局複驗，該局除以螢光偏極
      免疫分析法篩驗外，並以氣相層析質譜儀分析法確認，結果亦呈甲基安非他命
      反應，有前開法務部調查局檢驗通知書乙紙在卷可考。
（二）又依行政院衛生署藥物食品檢驗局八十一年二月八日（八一）藥檢壹字第００
      一一五六號函所示，安非他命經口服投與後約百分之七十於二十四小時內自尿
      中排出，約百分之九十於九十六小時內自尿中排出，由於目前國內尿液中安非
      他命之檢驗僅為鑑定其是否呈陽性反應，尚未定其含量，且安非他命成分之檢
      出與其投與方式，投與量、個人體質、採尿時間與檢測儀器之精密度等諸多因
      素有關，因此僅憑尿液中呈安非他命陽性反應，並無法確實推算吸食時間距採
      集時間之長短，惟依上述資料推斷，最長可能不會超過九十六小時，是足認被
      告於九十三年三月八日十五時許採尿前之九十六小時內某時，確有施用安非他
      命之犯行無訛。
四、從而，被告空言否認，洵難採信，其施用第二級毒品安非他命之犯行，應堪認定
    ，其猶執上開前詞，指摘原判決不當，求予撤銷改判，為無理由，自應駁回其上
    訴。
據上論斷，應依刑事訴訟法第四百五十五條之一第一項、第三項、第三百六十八條、
第三百七十一條，判決如主文。
本案經檢察官李吉祥到庭執行職務。
中　　　華　　　民　　　國　　九十三　　年　　　九　　　月　　二十四　　日
                              臺灣板橋地方法院刑事第十二庭
                                    審判長法  官  許仕楓
                                          法  官  吳佳穎
                                          法  官  陳恒寬
右正本證明與原本無異。
不得上訴。
                                          書記官  周百川
中　　　華　　　民　　　國　　九十三　　年　　　九　　　月　　二十七　　日
